臺灣屏東地方法院民事判決
111年度訴字第443號
原      告  劉文元  
被      告  劉俊良  


上列當事人間清償債務事件，本院於民國111年11月18日言詞辯
論終結，判決如下：
    主  文
被告應給付原告新臺幣148,000元。
被告應自民國111年12月5日起至120年9月5日止，按月於每月5日
給付原告新臺幣8,000元。
訴訟費用由被告負擔。
    事實及理由
一、原告主張：被告自98年間起，多次要求伊代為至高雄市成功
    路之漢神百貨刷卡購物，共計新臺幣（下同）86,840元，代
    購機票約2萬元，復於101年間遊說伊投資酵素，伊因而交付
    30萬元予被告，惟被告事後均未依約返還款項，伊遂於108
    年9月30日對被告提起詐欺告訴，經臺灣屏東地方檢察署（
    下稱屏東地檢署）以108年度他字第3195號偵查在案。兩造
    嗣於110年3月19日偵查中達成和解，被告允諾自110年5月5
    日起，每月償還伊8,000元，共計須償還100萬元，雙方並簽
    立和解書。惟被告自上開和解書訂立後，迄今僅償還伊4,00
    0元，餘款996,000元則分文未清償，伊自得依和解書約定，
    向被告請求給付餘款，並聲明如主文所示。
二、被告則以：對於迄今尚積欠原告996,000元未清償不爭執，
    但因為現在沒有工作，無力清償等語。
三、經查，原告主張之事實，業據其提出和解契約書影本1紙(本
    院卷第21頁)，並據本院依職權調閱屏東地檢署前開刑事案
    卷核實，上情自堪信為真。又被告亦就原告主張認諾，依民
    事訴訟法第384條規定，本件即應為被告敗訴之判決。
四、按請求將來給付之訴，以有預為請求之必要者為限，得提起
    之，民事訴訟法第246條定有明文。是凡居於未來履行狀態
    有現實給付必要者，均可允債權人先行提起將來給付之訴。
    將來給付之訴，以債權已確定存在，僅請求權尚未到期，因
    到期有不履行之虞，為其要件，有最高法院86年度台上字第
    1385號、90年度台上字第230號、91年度台上字第2503號判
    決意旨可資參照。查本件兩造約定被告應自110年5月5日起
    按月清償8,000元，此觀兩造和解書約定自明。又被告已清
    償原告4,000元亦為兩造不爭執(本院卷第82頁)，則迄至本
    件111年11月18日審理期日止，業已到期之被告未付款項為1
    48,000元(計算式：8,000元*19期-4,000元=148,000元)。另
    未到期之餘款合計尚餘848,000元(即106期)，又被告自110
    年5月5日起除上開4,000元外，迄未清償分文，且於本院審
    理時復自承目前無工作，無能力償還等語，被告顯無依約繼
    續履行未到期之債務之情，堪以認定，是原告就此部分債權
    提起將來給付之訴，亦屬有據。從而原告起訴請求被告應自
    111年12月5日起至120年9月5日止，按月於每月5日給付其8,
    000元，為有理由，應予准許。
五、末按訴訟費用由敗訴之當事人負擔；法院為終局判決時，應
    依職權為訴訟費用之裁判，民事訴訟法第78條、第87條第1
    項分別定有明文。查本件訴訟費用為10,900元（即第一審裁
    判費），本件既係原告全部勝訴，前揭訴訟費用即應由被告
    負擔。
六、據上論結，本件原告之訴為有理由。依民事訴訟法第78條、
    第87條第1項，判決如主文。
中　　華　　民　　國　　111 　年　　11　　月　　30　　日
                  民事第三庭  法　官　曾士哲
正本係照原本作成。
如對判決上訴，須於判決送達後20日內向本院提出上訴狀，其未
表明上訴理由者，應於提出上訴後20日內向本院補提理由書狀（
均須按他造當事人之人數附繕本）。
如委任律師提起上訴者，應一併繳納上訴審裁判費。
中　　華　　民　　國　　111 　年　　11　　月　　30　　日
                              書記官  廖苹汝